臺灣高等法院臺中分院刑事判決                    九十一年度上訴字第四九一號
    上  訴  人
    即  被  告  甲○○
    選任辯護人  林萬生
右上訴人因違反野生動物保育法案件，不服臺灣南投地方法院九十一年度訴字第二八
號，中華民國九十一年三月七日第一審判決（起訴案號：臺灣南投地方法院檢察署九
十年度偵字第四二四五號），提起上訴，本院判決如左：
    主      文
上訴駁回。
甲○○緩刑貳年。
    事實及理由
一、本案經本院審理結果，認第一審判決認事用法及量刑均無不當，應予維持，並引
    第一審判決書記載之事實、證據及理由。（如附件）
二、上訴人即被告甲○○（以下簡稱被告）於本院未提出其他有利之證據，僅辯稱：
    伊係遭查獲之後，始知伊宰殺之錦蛇屬於保育類動物，原判決量刑過重，請求給
    予以自新機會云云，經查：按刑法第十六條之因不知法律而得減輕其刑，以行為
    人主觀上有不知法律之自信，而客觀有足可認為正當之理由，且行為不含惡性者
    為要件，經查：本件查獲自被告店內冰箱取出之錦蛇皮整副共五副及錦蛇節斷皮
    囊二台斤，數量非在少數，且被告店中牆上公然懸掛有販賣蛇油、蛇粉、蛇酒、
    蛇肉等之價目表，被告顯然有長期以開店之名，供不特定人詢價並販賣上開物品
    之事實，又查獲之錦蛇活體一隻長度有數呎之長，有照片在卷可稽，且被告供稱
    已飼養許久，按錦蛇不同於一般家庭寵物，且自被告宰殺、販賣、飼養錦蛇時間
    非短等情觀之，被告對於錦蛇應有相當之知識，不可能不知錦蛇為保育類動物，
    被告所辯伊係遭查獲之後，始知伊宰殺之錦蛇屬於保育類動物，殊難採信。查原
    判決審酌被告未能體認保護野生動物對維護物種多樣性，與自然生態之平衡之重
    要，致罹本件犯行，其犯罪之目的、手段，所生之危害、及犯後態度等一切情狀
    而量刑，核其量刑並無不當。本件被告上訴無理由，應予駁回。惟查被告前未受
    有期徒刑以上刑之宣告，此有臺灣高等法院被告全國前案紀錄表在卷可稽，其經
    此偵審程序及刑罰之宣告，已足促其警惕，諒無再犯之虞，本院因認其刑以暫不
    執行為適當，爰併予宣告緩刑二年，以啟自新。
三、據上論斷，應依刑事訴訟法第三百七十三條、第三百六十八條，刑法第七十四條
    第一款，判決如主文。
本案經檢察官乙○○到庭執行職務。
中      華      民      國      九十一  年      五      月      十六    日
                                臺灣高等法院臺中分院刑事第五庭
                                      審判長法  官  袁  從  楨
                                            法  官  姚  勳  昌
                                            法  官  郭  同  奇
右正本證明與原本無異。
如不服本判決應於收受送達後十日內向本院提出上訴書狀，其未敘述上訴之理由者並
得於提起上訴後十日內向本院補提理由書（均須按他造當事人之人數附繕本）。
                                            書記官  康  孝  慈
中      華      民      國      九十一  年      五      月      十七    日
                                                                        Ｒ
